臺灣花蓮地方法院刑事裁定　　　　　　　　　　　　九十一年度交聲字第一三號
　　原處分機關　交通部公路總局臺北區監理所花蓮監理站
　　異　議　人　擎山企業有限公司甲○○
　　代　表　人　甲○○
右受處分人即異議人因不服違反道路交通管理處罰條例案件，對於交通部公路局台北
區監理所花蓮監理站於民國九十一年九月十日以花監五字第裁四四─Ｑ000000
00號裁決書所為處分，聲明異議，本院裁定如左：
    主  文
原處分撤銷。
擎山企業有限公司甲○○不罰。
    理  由
一、原處分機關以：受處分人即異議人擎山企業有限公司甲○○於民國九十年六月十
    一日六時三十分，由賴瑞源駕駛已報廢之車號ＪＢ─二一一三號小貨車，在宜蘭
    縣壯圍鄉○○○道路經警攔檢查獲，而依道路交通管理處罰條例第十二條第一項
    第十款予以舉發，並經原處分機關為新台幣（下同）七千二百元整之罰鍰、車輛
    沒入之裁處。異議人則稱：伊於八十六年十二月七日將上開車輛向花蓮監理站辦
    理報廢手續，該車輛已由他人回收，伊已非該車之所有人，且未於上開時間、地
    點，駕駛該車輛為警舉發，故移送機關以其違反上開規定而予處分，伊有所不服
    ，而聲明異議等語。
二、按汽車有報廢登記之汽車仍行駛者，左列情形之一者，處汽車所有人新臺幣三千
    六百元以上七千二百元以下罰鍰，並禁止其行駛，道路交通管理處罰條例第十二
    條第一項第十款定有明文。經查，異議人擎山企業有限公司於八十六年十二月七
    日將原為其所有之車號ＪＢ─二一一三號小貨車向交通部公路總局台北區監理所
    花蓮監理站（下簡稱花蓮監理站）申請報廢，此經本件交通管理事件不符裁決書
    聲明異議案件移送書第二點記載明確，並有汽車車主證號查詢表在卷可參，又異
    議人將報廢車交予他人處理，嗣轉由賴瑞源使用，供作農用車，此業據證人賴瑞
    源到庭證述在卷，並有花蓮縣警察局舉發違反道路交通管理事件通知單影本一份
    在卷可稽，故異議人辯稱已將該車申請報廢並由他人處理，並未使用該車等情，
    應屬實在，堪認該報廢車之所有人為賴瑞源，異議人已非該車所有人。且道路交
    通事故管理處罰條例第十二條第一項第十款之構成要件，僅處罰汽車所有人行駛
    報廢登記之汽車，並未規範原車主就報廢車輛未向環保署委託之回收場回收，致
    他人駕駛該報廢車輛，應科以原車主何行政罰之規定。故本件尚難以異議人辦理
    報廢手續後，未將報廢車交由環保署委託之回收廠商處理，影響道路交通管理、
    秩序及安全為由，而令異議人擔負行政罰責。此外，復查無其他積極證據足資證
    明受處分人確有前述之違規行為，自應對受處分人作有利之認定。原處分機關不
    察，遽對受處分人為前開裁決，即難認為允當，應認本件受處分人之異議為有理
    由，本院將原處分撤銷，併諭知受處分人不罰，以資適法。
三、爰依道路交通案件處理辦法第二十條，裁定如主文。
中      華      民      國    九十一    年     十二     月    二十三    日
                              臺灣花蓮地方法院交通法庭
                                  法  官    鄭  培  麗
右正本證明與原本無異。
如對本裁定不服，應於送達後五日內，向本院提出抗告狀。（應抄附繕本）
                                  法院書記官
中      華      民      國    九十一    年     十二     月    二十四    日
